【裁判字號】    96,易,2926
【裁判日期】    970331
【裁判案由】    竊盜
【裁判全文】
臺灣高雄地方法院刑事判決              96年度易字第2926號
公  訴  人  臺灣高雄地方法院檢察署檢察官
被      告  甲○○
上列被告因竊盜案件，經檢察官提起公訴（96年度偵字第22377
號），本院判決如下：
    主  文
甲○○犯攜帶兇器竊盜罪，處有期徒刑陸月，如易科罰金，以新
台幣壹仟元折算壹日。扣案之鐮刀壹支，沒收。
    事  實
一、甲○○意圖為自己不法之所有，於民國96年8 月1 日9 時30
    分許，前往臺灣糖業股份有限公司（下稱臺糖公司）所有位
    在高雄縣林園鄉○○村○○路4 號旁之竹筍園內（由簡明章
    承租耕作，因簡明章已過世，現由其子丙○○管理），攜帶
    其所有客觀上足對人之生命、身體、安全構成威脅，具有危
    險性，可供兇器使用之鐮刀1 支，以之割取上開竹筍園內之
    竹筍10支（價值約新台幣300 元），得手後正欲離去之際，
    適為周遭鄰居發現並通知丙○○到場，丙○○遂報警處理，
    而查悉上情，並當場扣得甲○○所有供竊取竹筍使用之上開
    鐮刀1 支。
二、案經高雄縣政府警察局林園分局報告臺灣高雄地方法院檢察
    署檢察官偵查起訴。
    理  由
一、按被告以外之人於審判外之陳述，雖不符刑事訴訟法第 159
    條之1 至之4 等4 條之規定，然若當事人於審判程序中同意
    作為證據，法院審酌該言詞陳述或書面陳述作成時之情況，
    認為適當者，亦得為證據；又當事人、代理人或辯護人於法
    院調查證據時，知有刑事訴訟法第159 條第1 項不得為證據
    之情形，而未於言詞辯論終結前聲明異議者，視為有前項之
    同意，同法第159 條之5 定有明文。此立法意旨在於傳聞證
    據未經當事人之反對詰問予以核實，原則上先予排除。惟若
    當事人已放棄反對詰問權，於審判程序中表明同意該等傳聞
    證據可作為證據；或於言詞辯論終結前未聲明異議，基於尊
    重當事人對傳聞證據之處分權，及證據資料愈豐富，愈有助
    於真實發見之理念，且強化言詞辯論主義，使訴訟程序得以
    順暢進行，上開傳聞證據亦均具有證據能力。查本件所援引
    之下列事證（詳後述），具有被告以外之人書面陳述之性質
    ，屬傳聞證據，惟經本院依法提示予以調查，檢察官及被告
    均明知此情，且於本院言詞辯論終結前均對此未曾表示異議
    ，經本院審酌該書面作成時無違法情事，又為證明本案被告
    犯罪所必要，自應適宜為本案之證據。
二、訊據被告甲○○固坦承有於前揭時地持鐮刀1 支，割取上址
    竹筍園內竹筍10支之事實，惟否認有何竊盜之犯行，並辯稱
    ：該地是國有地，竹筍是伊承租國有地耕種的，故並未偷竊
    云云。惟查：
  (一)被告於前揭時地，持其所有之鐮刀1 支，未經同意即擅自割
    取丙○○所有之竹筍10支得手，隨即為警查獲之事實，業據
    證人丙○○迭於警詢、偵查及本院審理中指述明確，並有贓
    物認領保管單1 紙、現場蒐證照片6 張及高雄縣政府林園分
    局大寮分駐所扣押筆錄、扣押物品目錄表等附卷可證，暨被
    告所有之鐮刀1 支扣案可資佐證，是上開事實堪予認定。
  (二)被告雖以前開情詞置辯，然查，被告所割取之前揭竹筍10支
    係被害人丙○○父親簡明章種植之事實，業據證人丙○○於
    本院審理中證述：竹筍是伊父親種植的，伊父親已經往生，
    故便由伊管理，當天伊到現場時，被告已經被一群人圍住了
    ，被告說竹筍是被告種的，別人說是伊種植的，所以別人才
    通知伊到現場；竹筍園之土地係臺糖公司所有，由伊等承租
    ，沒有契約，但每年臺糖公司都會給伊等繳租金的單子，再
    去繳錢；該處僅有伊在種竹筍，不認識被告，亦未曾見過被
    告等語明確（見本院卷第50至53頁），核與證人丙○○所提
    出臺糖公司所開立予簡明章之「95年地租」統一發票1 紙所
    載相符（見偵卷第35頁），足證證人丙○○前開證述應非子
    虛。此外，衡以被告住所係位於屏東縣萬丹鄉，對於其何以
    會千里迢迢遠赴上址之臺糖土地耕種竹筍乙節，於本院審理
    中復未能為合理之交代，或提出其他有利之事證以供本院審
    酌，是對其前開辯詞自難採認，從而，爰認應以證人丙○○
    之前開證述較屬可信，被告前開所辯應屬事後卸責之詞要無
    可採。
  (三)綜上，被告所辯俱不足採，本件事證明確，被告之竊盜犯行
    ，已堪認定，應予依法論科。
三、論罪科刑及沒收：
  (一)按刑法第321 條第1 項第3 款之攜帶兇器竊盜罪，係以行為
    人攜帶兇器竊盜為其加重條件，此所謂兇器，其種類並無限
    制，凡客觀上足對人之生命、身體、安全構成威脅，具有危
    險性之兇器均屬之，且祇須行竊時攜帶此種具有危險性之兇
    器為已足，並不以攜帶之初有行兇之意圖為必要（最高法院
    79年臺上字第5253號判例足資參照）。查被告持以為上開竊
    盜犯行之鐮刀1 支，刀刃部分為金屬材質、質地堅硬、刀刃
    鋒利呈鋸齒狀等情，業據本院當庭勘驗無誤（見本院卷第98
    頁），故扣案鐮刀1 支為對人生命、身體安全構成威脅，足
    供兇器使用之物無疑，是核被告所為，係犯刑法第321 條第
    1 項第3 款之攜帶兇器竊盜罪。爰審酌被告為貪圖不法利益
    ，竟率然竊取他人財物，所為並無可取，又於犯後否認犯行
    ，未見悔意，惟念及其所竊得之上開竹筍，價值非鉅，且為
    警查獲後均已返還被害人，又被害人丙○○到庭時已當庭表
    明願意原諒被告之意（見本院卷第53頁），兼衡其智識程度
    、犯罪動機、手段等一切情狀，量處如主文所示之刑，參以
    被告之教育程度僅小學肄業、職業為工、家境勉持等情（見
    偵卷警詢調查筆錄受詢問人欄），諭知如主文所示易科罰金
    之折算標準，以資懲儆。
  (二)至扣案之鐮刀1 支，係被告所有，供本件犯罪所用之物，業
    據被告於本院審理中供陳在卷，爰依刑法第38條第1 項第2
    款之規定，併予宣告沒收。
據上論斷，應依刑事訴訟法第299 條第1 項前段，刑法第321 條
第1 項第3 款、第41條第1 項前段、第38條第1 項第2 款，判決
如主文。
本案經檢察官乙○○到庭執行職務。
中    華    民    國    97    年    3     月    31    日
                  刑事第四庭  審判長法  官  陳  箐
                                    法  官  王參和
                                    法  官  鄭凱文
以上正本證明與原本無異。
如不服本判決應於收受本判決後10日內向本院提出上訴書狀，並
應敘述具體理由，如未敘述上訴理由者，應於上訴期間屆滿後20
日內補提理由書狀於本院（均須按他造當事人之人數附繕本）「
切勿逕送上級法院」。
                                    書記官  蕭家玲
中    華    民    國    97    年    3     月    31    日
附錄本案論罪科刑法條：
刑法第321 條
犯竊盜罪而有左列情形之一者，處6 月以上、5 年以下有期徒刑
：
一  於夜間侵入住宅或有人居住之建築物、船艦或隱匿其內而犯
    之者。
二  毀越門扇、牆垣或其他安全設備而犯之者。
三  攜帶兇器而犯之者。
四  結夥三人以上而犯之者。
五  乘火災、水災或其他災害之際而犯之者。
六  在車站或埠頭而犯之者。
前項之未遂犯罰之。


司法院資訊處製作；財團法人民間司法改革基金會備份。
